【裁判字號】    99,審易,314
【裁判日期】    990611
【裁判案由】    竊盜
【裁判全文】
臺灣新竹地方法院刑事判決             99年度審易字第314號
公  訴  人  臺灣新竹地方法院檢察署檢察官
被      告  丁○○
上列被告因竊盜案件，經檢察官提起公訴（98年度偵字第8887號
），經被告於本院準備程序中，就被訴事實為有罪之陳述，經告
知被告簡式審判程序之旨，並聽取檢察官、被告之意見後，經本
院進行簡式審判程序，本院判決如下：
    主    文
丁○○犯如附表編號一至六所示之罪，均累犯，各處如附表編號
一至六所示之宣告刑。應執行有期徒刑壹年捌月；如易科罰金，
以新臺幣壹仟元折算壹日。
    犯罪事實
一、丁○○前於民國94年間，因竊盜案件，經本院於94年5 月31
    日以94年度易字第336 號判決判處有期徒刑1年4月確定，於
    95年7 月22日縮刑期滿執行完畢。又於95年間，因竊盜案件
    ，經臺灣桃園地方法院於95年8月23日以95年度壢簡字第146
    3號判決判處有期徒刑5月(甲)確定；又於95年間，因施用第二
    級毒品案件，經本院於96年1月8日以96年度竹簡字第64號判
    決判處有期徒刑6 月(1)確定；又於96年間，因竊盜案件，經
    本院於96年4 月25日以96年度竹北簡字第82號判決判處有期
    徒刑4 月(2)確定；又於96年間，因施用第一、二級毒品案件
    ，經本院於96年6月8日以96年度訴字第262 號判決分別判處
    有期徒刑8 月(3)、8 月(4)確定；嗣因中華民國九十六年罪犯
    減刑條例施行，上揭(1)(2)(3)(4)等案件經本院於96年8 月22日
    以96年度聲減字第1317號裁定均減其宣告刑至2 分之1 ，併
    分別就減刑後之(1)(2)案件定應執行刑有期徒刑5 月(乙)、就減
    刑後之(3)(4)案件定應執行刑有期徒刑7 月(丙)確定，前揭有期
    徒刑(甲)與應執行刑(乙)(丙)經接續執行，於97年5 月23日縮刑假
    釋出監，所餘刑期交付保護管束，甫於97年6 月22日縮刑期
    滿，保護管束未經撤銷以已執行完畢論。
二、詎丁○○仍不知悔改，基於意圖為自己不法所有之竊盜犯意
    ，於如附表編號一所示行竊時間、地點，攜帶所有客觀上足
    以傷害人之生命、身體，可供為兇器使用之中心衝1 把，以
    如附表編號一所示之行竊手法行竊，然因未尋獲任何財物致
    未得逞；又分別基於意圖為自己不法所有之竊盜犯意，於如
    附表編號二至六所示行竊時間、地點，以如附表編號二至六
    所示之行竊手法，分別竊取如附表編號三至六所示之財物得
    手，另在如附表編號二所示之計程車車內搜尋財物時，因車
    內之衛星導航並非其想要之型式，故未得逞，隨即離開現場
    。又丁○○於有偵查犯罪之機關尚不知上開如附表編號一至
    六所示之犯罪事實時，即主動表明其上開6 次竊盜財物之經
    過，並自首接受裁判，並為警查獲戊○○、甲○○等人失竊
    普通重型機車2 輛（上開普通重型機車2 輛已分別發還予戊○○、甲○○領回）。
三、案經新竹縣政府警察局竹北分局報告臺灣新竹地方法院檢察
    署檢察官偵查起訴。
    理    由
一、程序部分：
    按除被告所犯為死刑、無期徒刑、最輕本刑為3 年以上有期
    徒刑之罪或高等法院管轄第一審案件者外，於前條第1 項程
    序進行中，被告先就被訴事實為有罪之陳述時，審判長得告
    知被告簡式審判程序之旨，並聽取當事人、代理人、辯護人
    及輔佐人之意見後，裁定進行簡式審判程序，刑事訴訟法第
    273條之1第1 項定有明文。本件被告丁○○所犯係死刑、無
    期徒刑、最輕本刑為3 年以上有期徒刑以外之罪，其於準備
    程序中就被訴事實為有罪之陳述，經告知簡式審判程序之旨
    ，並聽取公訴人及被告丁○○之意見後，本院認為適宜進行
    簡式審判程序，合先敘明。
二、認定被告丁○○犯行所憑之各項證據：
（一）被告丁○○於警詢、偵查中之供述及於本院準備程序、簡
      式審判程序時均坦承不諱。其稱：伊於98年8 月9 日上午
      7 時許，在新竹縣新豐鄉○○街35巷42號前，持其所有之
      中心衝擊破車牌號碼F9- 6658號自用小客車車窗駕駛座車
      窗玻璃後，因車內並無財物，故未竊取任何財物；又於98
      年8 月16日上午10時許，在新竹縣新豐鄉○○路○ 段766
      號，以手肘敲破車牌號碼3R-137號計程車駕駛座車窗玻璃
      後，原欲竊取車內之衛星導航，然因該車內之衛星導航並
      非伊想要之型式，故未竊取任何財物；再於98年8 月25日
      上午8 時許，進入新竹縣新豐鄉○○路○ 段766 號之10元
      商店購物，因為許久無人前來結帳，伊看見櫃檯有保全鑰
      匙1 支、大門遙控器2 個就順手拿走，於98年8 月26日晚
      間10時30分許，伊就以上開竊得之大門遙控器開門進入前
      開10元商店內，竊得掌上型數位監視器1 臺、香菸30包、
      手機1 支、現金新臺幣（下同）7,000 元，後來香菸被伊
      抽光，現金也被伊花光，掌上型數位監視器、手機、保全
      鑰匙、大門遙控器被伊丟到鳳山溪橋下；另於98年9 月3
      日上午11時許，在桃園縣楊梅鎮○○路58號持自備鑰匙，
      竊取車牌號碼AS2-191 號普通重型機車1 部作為代步使用
      ，使用後就棄置在新竹縣新豐鄉中崙村3 鄰87-1號旁；又
      於98年9 月4 日上午5 時30分，在新竹縣新豐鄉中崙村87
      之3 號，持自備鑰匙，竊取車牌號碼F3T-035 號普通重型
      機車1 部作為代步使用，使用後就棄置在桃園縣楊梅鎮○○街2 號等語（見偵查卷第9 至12、62至64、83、84頁，
      本院卷第36、39、42、43頁）。
（二）被害人己○○於警詢中之指述。其稱：她於98年8月8日晚
      間10時許，將車牌號碼F9-6658 號自用小客車停放在新竹
      縣新豐鄉○○村○鄰○○街35巷42號前，後來於98年8月9
      日上午7 時許，就發現遭人破壞駕駛座車窗玻璃，她並沒
      有注意到車上有無放置財物，如果有應該也只是零錢或高
      速公路回數票之類的小東西等語（見偵查卷第14、15頁）
      。
（三）被害人乙○○於警詢及偵查中之指述。其稱：他於98年8
      月15日晚間7 時許，將車牌號碼3R-137號計程車停放在新
      竹縣新豐鄉○○村○○街121巷39號空地內，後來於98年8
      月16日上午10時許，就發現遭人破壞駕駛座車窗玻璃，車
      內導航系統遭到拉扯但未被取走等語（見偵查卷第17、18
      、62頁）。
（四）被害人丙○○於警詢及偵查中之指述。其稱：他於98年8
      月27日上午8 時許，在他所開設位於新竹縣新豐鄉○○路
      ○ 段766 號之10元商店，準備開店之時，發現店內遭竊，
      損失保全鑰匙1 支、大門遙控器2 個、掌上型數位監視器
      1 臺、香菸30包、手機1 支及現金7 、8 仟元，後來發現
      保全鑰匙1 支、大門遙控器2 個應該是遭竊的前1 天就不
      見等語（見偵查卷第20、62頁）。
（五）被害人戊○○於警詢中之指述。其稱：他於98年9 月3 日
      上午11時許，發現他所有、停放在桃園縣楊梅鎮○○路58
      號前、車牌號碼AS2-191 號普通重型機車遭竊，後來警方
      於新竹縣新豐鄉中崙村3 鄰87-1號旁尋獲他的普通重型機
      車，車內沒有遺失任何物品，亦無遭到破壞等語（見偵查
      卷第22、23頁）。
（六）被害人甲○○於警詢中之指述。其稱：她於98年9 月3 日
      晚間9 時許，將她所有、車牌號碼F3T-035 號普通重型機
      車停放在中崙村3 鄰87號之3 騎樓內，於98年9 月4 日上
      午5 時30分許發現車輛遭竊，後來警方尋獲她的普通重型
      機車，車輛無遭到破壞等語（見偵查卷第25、26頁）。
（七）新竹縣政府警察局竹北分局新豐分駐所贓物認領保管單、
      新竹縣政府警察局車輛尋獲電腦輸入單、新竹縣警察局竹
      北分局刑事案件報告書各1份、失車-唯讀案件基本資料2
      份、刑案現場照片4 張等在卷可參（見偵查卷第27至34、
      37頁）：佐證被告丁○○行竊被害人戊○○、甲○○所有
      機車之事實。
（八）綜上，被告丁○○犯行明確，均應依法予以論科。
三、論罪科刑：
（一）論罪：按刑法第321條第1項第3 款之攜帶兇器竊盜罪，係
      以行為人攜帶兇器竊盜為其加重條件，此所謂兇器，其種
      類並無限制，凡客觀上足對人之生命、身體、安全構成威
      脅，具有危險性之兇器均屬之，且祇須行竊時攜帶此種具
      有危險性之兇器為已足，並不以攜帶之初有行兇之意圖為
      必要。螺絲扳手為足以殺傷人生命、身體之器械，顯為具
      有危險性之兇器（最高法院55年臺上字第547 號、79年臺
      上字第5253號判例參照）；又按「於行為人以行竊之意思
      接近財物，並進而物色財物，即可認為竊盜行為之著手外
      ，…。」（最高法院82年4月13日82年度第2次刑事庭會議
      (二)  決議要旨可資參照），是被告丁○○欲竊取財物而
      持客觀上足對人之生命、身體、安全構成威脅，可為兇器
      之中心衝打破附表編號一所示之計程車車窗進入車內搜尋
      財物，尚未竊得財物致未得逞，乃著手於犯罪行為之實行
      而不遂，為未遂犯，故核被告丁○○於附表編號一所為，
      係犯刑法第321條第1項第3 款之攜帶兇器竊盜未遂罪；又
      被告丁○○以手肘敲破如附表編號二所示之自用小客車車
      窗進入車內搜尋財物，尚未竊得財物致未得逞，乃著手於
      犯罪行為之實行而不遂，為未遂犯，故核被告丁○○於附
      表編號二所為，係犯刑法第320條第3項、第1 項之竊盜未
      遂罪，上開附表編號一、二之罪，均依刑法第25條第2 項
      之規定，按既遂犯之刑度減輕其刑。另被告丁○○分別於
      附表編號三至六所示之時間、地點，分別竊取如附表編號
      三至六所示之被害人丙○○等人所有物品之犯行，核其所
      為，均係犯刑法第320條第1項之普通竊盜罪。
（二）數罪併罰：被告丁○○所犯如附表編號一至六所示之加重
      竊盜未遂罪、竊盜未遂罪，以及竊盜罪等罪間，其犯意各
      別、行為互殊、時間、地點、被害人亦不相同，自應予分
      別論罪，合併處罰。
（三）累犯：被告丁○○前於94年間，因竊盜案件，經本院於94
      年5月31日以94年度易字第336號判決判處有期徒刑1年4月
      確定，於95年7 月22日縮刑期滿執行完畢。又於95年間，
      因竊盜案件，經臺灣桃園地方法院於95年8 月23日以95年
      度壢簡字第1463號判決判處有期徒刑5 月(甲)確定；又於95
      年間，因施用第二級毒品案件，經本院於96年1月8日以96
      年度竹簡字第64號判決判處有期徒刑6 月(1)確定；又於96
      年間，因竊盜案件，經本院於96年4 月25日以96年度竹北
      簡字第82號判決判處有期徒刑4 月(2)確定；又於96年間，
      因施用第一、二級毒品案件，經本院於96年6月8日以96年
      度訴字第262號判決分別判處有期徒刑8月(3)、8 月(4)確定
      ；嗣因中華民國九十六年罪犯減刑條例施行，上揭(1)(2)(3)
      (4)等案件經本院於96年8 月22日以96年度聲減字第1317號
      裁定均減其宣告刑至2 分之1 ，併分別就減刑後之(1)(2)案
      件定應執行刑有期徒刑5 月(乙)、就減刑後之(3)(4)案件定應
      執行刑有期徒刑7 月(丙)確定，前揭有期徒刑(甲)與應執行刑
      (乙)(丙)經接續執行，於97年5 月23日縮刑假釋出監，所餘刑
      期交付保護管束，甫於97年6 月22日縮刑期滿，保護管束
      未經撤銷以已執行完畢論等情，有臺灣高等法院被告前案
      紀錄表、臺灣新竹地方法院檢察署刑案資料查註紀錄表各
      1 份在卷可稽，其前受有期徒刑執行完畢，於5 年以內故
      意再犯
      本件最重本刑為有期徒刑以上之6 罪，均為累犯，分別應
      依刑法第47條第1項之規定加重其刑。
（四）刑罰減輕事由（自首）：被告丁○○於未被有偵查犯罪職
      權之機關或公務人員發覺前，即就如附表編號一至六所示
      之犯罪事實向新竹縣警察局竹北分局竹北派出所員警自首
      ，並陳述犯罪經過，而均表示接受裁判，此有新竹縣警察
      局竹北分局刑案事件陳報單（見偵查卷第6 頁）在卷可稽
      ，是被告丁○○係對於未發覺之本案如附表編號一至六所
      示犯罪自首而接受裁判，符合自首要件，均各得依刑法第
      62條前段自首之規定減輕其刑。
（五）量刑：爰審酌被告丁○○除上開構成累犯事由之刑事紀錄
      外，另有施用毒品等刑事前科足徵素行非善，其正值青壯
      ，竟不思守法自制，循正當途徑獲取所需，猶為貪圖一己
      之私，恣意竊取他人財物，危害社會治安與他人財產安全
      ，守法意識薄弱，惟幸被告丁○○犯後坦承犯行不諱，態
      度尚可，且所竊得之普通重型機車2 部，業均已發還予被
      害人戊○○、甲○○領回，並同時考量其犯罪動機、手段
      、所生危害等一切情狀，爰分別量處如附表編號一至六所
      示之刑，併於主文定其應執行之刑，並分別諭知易科罰金
      之折算標準，以資懲儆。
（六）不另為沒收之諭知：至供被告丁○○犯本件如附表編號一
      所示加重竊盜未遂犯行所使用之中心衝1 把及犯如附表編
      號五、六所示之竊盜犯行所使用之鑰匙1 支，均屬被告丁○○所有之物，業據被告丁○○坦承在卷（見偵查卷第64
      、83頁），然因被告丁○○另涉竊盜犯行而經本院於98年
      12月22日以98年度審易字第693 號判決宣告沒收且均業經
      執行在案，有本院電話紀錄表1 紙附卷可參，故均爰不另
      依刑法第38條第1 項第2 款規定宣告沒收，附此敘明。
據上論斷，應依刑事訴訟法第273 條之1 第1 項、第299 條第1
項前段，刑法第2 條第1 項但書、第320 條第1 項、第3 項、第
321 條第1 項第3 款、第2 項、第25條第2 項、第47條第1 項、
第62條前段、第51條第5 款、99年1 月1 日修正公施行之刑法第
41條第1 項前段、第2 項、第8 項，判決如主文。
本案經檢察官洪期榮到庭執行職務。
中    華    民    國    99    年    6     月    11    日
                    刑事第九庭法  官    劉兆菊
以上正本證明與原本無異。
如不服本判決應於收受本判決後10日內向本院提出上訴書狀，上
訴書狀應敘述具體理由。上訴書狀未敘述上訴理由者，應於上訴
期間屆滿後20日內補提理由書狀於本院「切勿逕送上級法院」。
中    華    民    國    99    年    6     月    11    日
                              書記官    林兆嘉
附錄本案論罪科刑法條：
中華民國刑法第320條
意圖為自己或第三人不法之所有，而竊取他人之動產者，為竊盜
罪，處 5 年以下有期徒刑、拘役或 5 百元以下罰金。
意圖為自己或第三人不法之利益，而竊佔他人之不動產者，依前
項之規定處斷。
前二項之未遂犯罰之。
中華民國刑法第321條
犯竊盜罪而有左列情形之一者，處6月以上、5年以下有期徒刑：
一、於夜間侵入住宅或有人居住之建築物、船艦或隱匿其內而犯
    之者。
二、毀越門扇、牆垣或其他安全設備而犯之者。
三、攜帶兇器而犯之者。
四、結夥三人以上而犯之者。
五、乘火災、水災或其他災害之際而犯之者。
六、在車站或埠頭而犯之者。
前項之未遂犯罰之。
附表：
┌─┬─────┬──────┬────────────┬──────┬────┐
│編│犯罪時間  │犯罪地點    │犯罪手法及所得財物      │備註        │主文罪名│
│號│          │            │                        │            │及宣告刑│
├─┼─────┼──────┼────────────┼──────┼────┤
│一│於98年8月 │新竹縣新豐鄉│持其所有之客觀上足對人之│未竊得任何財│丁○○犯│
│  │9日上午7時│福德街35巷42│生命、身體、安全構成威脅│物。        │攜帶兇器│
│  │許        │號前        │，可為兇器之中心衝擊破謝│            │竊盜未遂│
│  │          │            │鳳英所停放之車牌號碼F9- │            │罪，累犯│
│  │          │            │6658號自用小客車車窗駕駛│            │，處有期│
│  │          │            │座車窗玻璃（毀損部分未據│            │徒刑肆月│
│  │          │            │告訴）後，因車內並無財物│            │；如易科│
│  │          │            │，故未竊取任何財物。    │            │罰金，以│
│  │          │            │                        │            │新臺幣壹│
│  │          │            │                        │            │仟元折算│
│  │          │            │                        │            │壹日。  │
├─┼─────┼──────┼────────────┼──────┼────┤
│二│於98年8月 │新竹縣新豐鄉│以手肘敲破乙○○所停放之│未竊得任何財│丁○○犯│
│  │16日上午10│建興路2段766│車牌號碼3R-137號計程車駕│物。        │竊盜未遂│
│  │時許      │號          │駛座車窗玻璃（毀損部分未│            │罪，累犯│
│  │          │            │據告訴）後，原欲竊取車內│            │，處有期│
│  │          │            │之衛星導航，然因該車內之│            │徒刑月│
│  │          │            │衛星導航並非其想要之型式│            │；如易科│
│  │          │            │，故未竊取任何財物。    │            │罰金，以│
│  │          │            │                        │            │新臺幣壹│
│  │          │            │                        │            │仟元折算│
│  │          │            │                        │            │壹日。  │
├─┼─────┼──────┼────────────┼──────┼────┤
│三│於98年8月 │新竹縣新豐鄉│進入丙○○所開設之10元商│所竊得商店保│丁○○犯│
│  │25日上午8 │建興路2段766│店，竊取該商店保全鑰匙1 │全鑰匙1 支、│竊盜罪，│
│  │時許      │號          │支、大門遙控器2個得手。 │大門遙控器2 │累犯，處│
│  │          │            │                        │個尚未尋獲。│有期徒刑│
│  │          │            │                        │            │伍月；如│
│  │          │            │                        │            │易科罰金│
│  │          │            │                        │            │，以新臺│
│  │          │            │                        │            │幣壹仟元│
│  │          │            │                        │            │折算壹日│
│  │          │            │                        │            │。      │
├─┼─────┼──────┼────────────┼──────┼────┤
│四│於98年8月 │新竹縣新豐鄉│以上開竊得之大門遙控器開│嗣將所竊得之│丁○○犯│
│  │26日晚間10│建興路2段766│門進入丙○○所開設之10元│掌上型數位監│竊盜罪，│
│  │時30分許  │號          │商店內，竊取掌上型數位監│視器1 臺、手│累犯，處│
│  │          │            │視器1臺、香菸30包、手機1│機1 支丟棄；│有期徒刑│
│  │          │            │支、現金7,000元得手。   │香菸30包已抽│伍月；如│
│  │          │            │                        │完；現金7,00│易科罰金│
│  │          │            │                        │0 已花用完畢│，以新臺│
│  │          │            │                        │。          │幣壹仟元│
│  │          │            │                        │            │折算壹日│
│  │          │            │                        │            │。      │
├─┼─────┼──────┼────────────┼──────┼────┤
│五│於98年9月 │桃園縣楊梅鎮│持自備鑰匙，竊取戊○○所│車牌號碼AS2-│丁○○犯│
│  │3日上午11 │成功路58號  │有車牌號碼AS2-191號普通 │191 號普通重│竊盜罪，│
│  │時許      │            │重型機車1部得手。       │型機車業已發│累犯，處│
│  │          │            │                        │還戊○○具領│有期徒刑│
│  │          │            │                        │保管。      │伍月；如│
│  │          │            │                        │            │易科罰金│
│  │          │            │                        │            │，以新臺│
│  │          │            │                        │            │幣壹仟元│
│  │          │            │                        │            │折算壹日│
│  │          │            │                        │            │。      │
├─┼─────┼──────┼────────────┼──────┼────┤
│六│於98年9月4│新竹縣新豐鄉│持自備鑰匙，竊取甲○○所│車牌號碼F3T-│丁○○犯│
│  │日上午5時 │中崙村87之3 │有車牌號碼F3T-035號普通 │035 號普通重│竊盜罪，│
│  │30分      │號          │重型機車1部得手。       │型機車業已發│累犯，處│
│  │          │            │                        │還甲○○具領│有期徒刑│
│  │          │            │                        │保管。      │伍月；如│
│  │          │            │                        │            │易科罰金│
│  │          │            │                        │            │，以新臺│
│  │          │            │                        │            │幣壹仟元│
│  │          │            │                        │            │折算壹日│
│  │          │            │                        │            │。      │
└─┴─────┴──────┴────────────┴──────┴────┘

司法院資訊處製作；財團法人民間司法改革基金會備份。
